Inventaris van het archief van de familie Van Erp Taalman Kip, 1399-1954
Nationaal Archief, Den Haag
Collectie Taalman Kip
Erp Taalman Kip, van
1271-1954
1214
3.06 meter; 663 inventarisnummers.
Normale geschreven en gedrukte teksten. De Nederlandstalige stukken van vóór ca. 1700 zijn geschreven in het gotische cursiefschrift, met name in de oud-Hollandse klerkencursief.
Nationaal Archief, Den Haag
Erp Taalman Kip, Van
Poulle
Clercq, le
Overbeke, van
Wierts
Does, van der
Bogaert, van den
trist
Taalman
Hiddink
Plemper van Bree
Beverningh, van
Rietvelt, van
Haghuyzen, ten
Berewout
Dabenis
Boon van Ostade
Harencarspel, van
Sautijn
Decker
Vigelius
Het archief bevat stukken van persoonlijke aard (huwelijken, doop, testamenten e.d.). Verder zijn er stukken van ambtelijke aard i.v.m. aanstellingen: familieleden dienden in het leger of waren bestuurders in Staats-Brabant in de 17e en 18e eeuw. Ook later bekleedden leden van de familie functies in het openbare leven. Stukken van financiële aard hebben vaak betrekking op nalatenschappen, waaronder boedelinventarissen. Voor de periode van de 19e - 20e eeuw is er enige correspondentie. Voor een aantal verwante families zijn er vooral stukken van financiële aard (meest nalatenschappen). Van de familie Berewout zijn er een aantal stukken m.b.t. plantagebeheer in Suriname; van de familie Harencarspel zijn er een aantal stukken over het bestuur van de (ambachts)heerlijkheid Beverwijk in de 18e en 19e eeuw. Tevens zijn er een aantal stukken van genealogische aard en omtrent heraldiek.
Archiefvorming
Geschiedenis van de archiefvormer
De geschiedenis van het geslacht Van Erp Taalman Kip
Volgens de genealogie, gepubliceerd in het Nederlands Patriciaat Jrg. 1912, no. 3 was het geslacht in 1485 te Aken gevestigd. De beschreven stukken nemen in vergelijk met deze genealogie een aanvang bij de 6e generatie.
Abraham Kip vestigde zich in 1632 te 's-Hertogenbosch, alwaar hij op 13 september 1632 poorter en in 1644 vaandrig der colveniers werd.
Abraham Kip, geboren te Aken en overleden te 's-Hertogenbosch in 1664 was gehuwd met Catharina Rademacher. Zij zijn de eersten, die stukken binnen het archief brengen. Uit hun huwelijk werden 5 kinderen geboren, waarvan hun zoon Maarten (1637-1718), Wagenmeester-Generaal en Commandeur van Willemstad was. Deze huwde 3 maal. Uit zijn 2e huwelijk met Hester Poulle sproten 5 kinderen. Zijn oudste zoon, Abraham (1685-1730) was drossaard van Oudenbosch in het oostkwartier van het Markiezaat van Bergen op Zoom en trouwde met Hester Wierts. Uit dit huwelijk werden zes kinderen geboren, waaronder Maarten Jan Louis (1715-1769). Deze werd Generaal-Majoor der Cavallerie onder de Lt. Generaal de Famars. Maarten Jan Louis Kip huwde met 1) Sybilla Elizabeth van der Does en ten 2) met Christina Maria Taalman. Beide echtgenoten brachten belangrijke archiefbestanddelen aan. Uit het 1e huwelijk werden 3 en uit het 2e 5 kinderen geboren. Zijn oudste zoon, uit het 1e huwelijk, Bruno Taalman Kip († 1803) nam in 1788 ontslag bij het regiment cavallerie in het Hollands Noorderkwartier om zich in 1791 te scharen onder het vaandel van Generaal Charles François Dumouriez, bij het Hollandse Expeditie Leger dat in 1795 de Republiek binnenviel. (Inv. nrs 81 t/m 95). Zijn jongste zoon, uit het 2e huwelijk, Willem Frederik Taalman Kip huwde met Debora Berewout. De schoonvader van Willem Frederik Taalman Kip, Jan Frederik Berewout (1722-1785) was bewindvoerder van de West-Indische Compagnie. Willem Frederik werd in 1797 mede-firmant in de zaak van zijn zwager Marcus van Arp. Deze had een compagnieschap op de Deens-Amerikaanse eilanden: St. Jan, St. Croix en St. Thomas, terwijl hij ook aandelen bezat in verscheidene Surinaamse plantages (Inv. nrs 355-360, 363 en 366). De schoonzuster van Willem Frederik Taalman Kip, - Frederika Berewout (1759-1830) - was sinds 1817 Ambachtsvrouwe van Beverwijk. Zodoende zijn zijn zoon Marcus Jacobus (1793-1867) en zijn zwager Huibert Griffioen (1754-1836) nog betrokken geweest bij de afwikkeling van de betaling der recognitiegelden door het Gemeentebestuur van Beverwijk. (Inv. nrs 571, 572 en 575). Deze zaak sleepte zich voort van 1811 tot 1834.
Uit het huwelijk van Willem Frederik Taalman Kip en Debora Berewout werden 7 kinderen geboren, waarvan de eerder genoemde Marcus Jacobus bij zijn doop in 1793, de naam van Erp bij zijn achternaam geplaatst kreeg. Deze naam had echter van Arp, naar zijn oom Marcus van Arp, moeten zijn. Marcus Jacobus werd in 1836, na het overlijden van zijn oom Huibert Griffioen, Heer van Waarder, Barwoutswaarder, Rietveld de Bree en Bekenes.
Hij was o.a. secretaris van het Groot-Waterschap Woerden. Hij was gehuwd met Anna Maria Boon van Ostade. Uit hun huwelijk werden 7 kinderen geboren. De oudste zoon van Willem Frederik Taalman Kip en Debora Berewout, Willem Frederik (1823-1905) was tussen 1874 en 1885 drie maal Minister van Marine en wel bij de Ministeries de Vries-Geertsema (1874-1877), van Lynden van Sandenburg (1879-1883) en laatstelijk het 3e Ministerie Heemskerk (1884-1885). Hij huwde met Alida Charlotte de Brauw. Uit hun huwelijk werden 6 kinderen geboren. Hun tweede zoon Louis François Christiaan (1829-1913) was Directeur van de gasfabriek te Harderwijk. Hij was gehuwd met Maria Cornelia Steur. Zij werden de ouders van 7 kinderen.
De oudste dochter van Willem Frederik en Alida Charlotte de Brauw, Alida Charlotte Albertine (1856- ) huwde met Arie Geyl. Welk laatste echtpaar de ouders werden van de historicus Pieter Catharinus Arie Geyl (1887-1966). Uit het huwelijk van de bovengenoemde Louis François Christiaan met Maria Cornelia Steur stamden 2 zonen, waarvan de jongste: Louis Johan (1871-1847) eveneens directeur van een gasfabriek was en wel te Harlingen. De oudste zoon, Marcus Jacobus (1866-1926) was geneesheer-directeur van het Sanatorium te Arnhem en gehuwd met Anna Maria Vigelius. Uit hun huwelijk werden 5 kinderen geboren, waaronder zich Louis François Christiaan (1897- ) bevond, welke het familiearchief in 1965 aan het Algemeen Rijksarchief in bewaring gaf.
Stambomen
Poulle en aanverwante gelachten
Van der Does
Van den Bogaert en aanverwante geslachten
Van Beverningh en aanverwante gelachten
Berewout en aanverwante geslachten
Van Harencarspel of van Haringcarspel en aanverwante geslachten
Vigelius
de Heren en Vrouwen der Heerlijkheid Beverwijk:
1730-1756 François van Harencarspel (1685-1756)
1756, 15 juni-13 november zoon: Alexander (1715-1756)
1756-1780 dochter: Susanna Jacoba (1719-1780). Trouwt: Hendrik Nicolaas Sautijn (1708-1765). Dit huwelijk bleef kinderloos.
1780-1803 dochter: Helena Margheretha ( -1803). Haar zaakwaarnemer was haar zwager: Mr. Willem Decker, Heer van Urshem (1709-16.11.1780) en gehuwd met haar zuster: Renetta Clara (1713-1779). Procuratie over de periode: 14 april-16 november 1780.
Volgende procuratie was voor diens zoon:
1803-1817 FRANÇOIS VAN Harencarspel DECKER, geb. Amsterdam, gedoopt 29.10.1749, overleden Gouda 11.7.1817, Heer van Beverwijk.
Na zijn dood zijn vrouw:
1817-1830 Frederika Berewout (1759-1830)
1830-1836 Haar broer: Frederik Berewout (1764-1836)
daarna komt de heerlijkheid Beverwijk aan het geslacht De Flines, stammend uit het huwelijk van Anna Maria Berewout (1750-1780) en Jonathan Dabenis (1750-1807)
Geschiedenis van het archiefbeheer
Er kon alleen voor wat betreft de laatste 2 à 3 generaties worden vastgesteld waar het archief zich heeft bevonden. Het is zeker dat Willem Frederik-(1824-1905), Huibert Karel- (1833-1919), Louis François Christiaan- (1829-1913) en Marcus Jacobus van Erp Taalman Kip (1866-1926) erg veel tot de vorming van het archief hebben bijgedragen.
Het archief werd in 1965 door Louis François Christiaan van Erp Taalman Kip (1897- ) aan het Algemeen Rijksarchief in bewaring gegeven, waarbij werd aangetekend dat reeds eerder 2 portefeuilles betreffende Willem Frederik van Erp Taalman Kip (1824-1905) (vml. Minister van Marine) aan het Ministerie van Marine werden afgestaan. (Proces-verbaal van inbewaringgeving 10 november 1965).
De verwerving van het archief
Het archief is voor langere tijd in beheer, niet in eigendom verkregen.
Inhoud en structuur van het archief
1.10
Aanwijzingen voor de gebruiker
Openbaarheidsbeperkingen
Volledig openbaar.
Materiële beperkingen
Aanvraaginstructie
Openbare archiefstukken kunnen online worden aangevraagd en gereserveerd. U kunt dit ook via de terminals in de studiezaal van het Nationaal Archief doen. Om te kunnen reserveren dient u de volgende stappen te volgen:
U maakt een profiel aan op www.gahetna.nl, en logt vervolgens in
Via de archiefinventaris (alleen de beschrijvingen met rode nummers) selecteert u het gewenste archiefstuk door op de knop 'Reserveren' te klikken
In het volgende scherm geeft u aan op welke dag u het archiefstuk wilt inzien
Indien u zich bevindt in de studiezaal en een tafelnummer heeft ontvangen kunt u dit nummer vermelden. Als u geen tafelnummer heeft kunt u tafelnummer 777 laten staan
Vervolgens bevestigt u uw reservering door deze te versturen.
Verwant materiaal
Beschikbaarheid van kopieën
Publicaties
Bibliografie
Voor de familie Van Erp Taalman Kip werden geraadpleegd:
A.A. Vorsterman van Oyen, Stam en Wapenboek van aanzienlijke Nederlandsche familiën. Groningen, 1885-1890. 3 dln. fol. w.
Nederlands Patriciaat, 1912 (no. 3), 's-Gravenhage
Maandblad De Nederlandsche Leeuw, 's-Gravenhage 1910
Maandblad De Navorscher 1881
N. Plomp, Familie Griffioen, dl. 1, Woerden 1969
Voor de aanverwante families werden geraadpleegd:
POULLE
J.E. Elias."De vroedschap van Amsterdam" 1578-1795. Haarlem, 1903. 2 dln.
L.A. Quarles van Ufford. "Gunterstein, een ridderhofstede aan de Vecht" Loenen (1969)
E.B.F.F. Wittert van Hoogland. "Bijdragen tot de geschiedenis der Utrechtse Ridderhofsteden en Heerlijkheden." 's-Gravenhage 1909-1912.
Maandblad "de Wapenheraut" 1918.
LE CLERCQ
Maandblad "de Navorser ", 1881
WIERTS
Maandblad "de Navorser" 1886, 1916
VAN DER DOES
C.J. Polvliet. "Genealogie van het oud adellijk geslacht Van der Does" 's-Gravenhage, 1893
TAALMAN
"Geslachtsregister van mij Jan Taalman", 1755
TRIST
"Geslachtsregister van Christina Trist, huisvrouw van mij Jan Taalman", 1755
VAN BEVERNINGH
G.D.J. Schotel. "Iets over Hieronymus van Beverningh en Bruno van der Dussen", 's-Hertogenbosch 1847
BEREWOUT
J.E. Elias. "De vroedschap van Amsterdam 1578-1795", Haarlem 1903
Maandblad de Navorscher, 1888
DABENIS
Maandblad "de Navorser", 1886
Maandblad "Gene Nostra", 1956
BOON VAN OSTADE
1. A.A. Vorsterman van Oyen. "Stam en Wapenboek van aanzienlijke Nederlandsche familiën", Groningen 1885-1890
SAUTIJN
J. Kok, "Vaderlandsch Woordenboek", Amsterdam 1785-1799
J.E. Elias. "De vroedschap van Amsterdam 1578-1795", Haarlem 1903
DECKER, VAN HAREN CARSPEL-DECKER
A.A. Vorsterman van Oyen. "Stam en wapenboek van aanzienlijke Nederlandsche familiën", Groningen 1865-1890 dl. II
J.E. Elias. "De Vroedschap van Amsterdam 1578-1795"
Maandblad "de Nederlandsche Leeuw", 1898, 1900
Maandblad "de Navorser", 1853
Het Algemeen Nederlands Familieblad, 1900
VIGELIUS
Nederland's Patriciaat, 1930 (no. 19)
Verder werden nog geraadpleegd:
A.J. van der Aa. "Het Aardrijkskundig woordenboek der Nederlanden", Gorinchem 1851
F.L. Hartong. "Register der protocollen van notarissen in Nederland, 1550-1916", Rotterdam 1916.
Bijlagen
Ordeningsplan
Lijst van voorkomende overheidsinstellingen
Instelling Inv.nr.
Staten-Generaal 41 43 65 66 81 82 83 84
Nationale Vergadering (1796) 95
Hof van Holland: de raadspensionaris, Joh. v.d. Honert 308
De Hoge Raad in Holland 391 394 409 429
President en Raden van de Hove in Holland 389 395
Staten van Holland en West-Friesland 42 44 88 396
De Secretaris van het Land van Steyn 57
het Hof van Justitie in Holland 151
Gecommitteerde Raden d. Staten in W. Frld. en Holl. Noorderkwartier 87
De Weeskamer van Haarlem 305
De Raad en vroedschap van Gouda 340 383
De Secretaris van het Ambacht van Oudshoorn 107
De Municipaliteit van Amsterdam 435
het Vredegerecht te Amsterdam 439
De Rechtbank van 1e aanleg te Rotterdam 455
het Vredegerecht te 's-Gravenhage 453
Buren, advocaat te Rotterdam 419
De Rechtbank van 1e aanleg te Leiden 426
De Griffie der Arr.-Rechtbank te 's-Gravenhage 460
het Kantongerecht te Delft, Mr. Martinus Anne Wijnaendts 458
het Kantongerecht te Woerden, Mr. Cornelis Gerbrand Luzac 266
Groot-Waterschap Woerden 192 193 194
President der Arr. Rechtbank Leiden 209
De Vrijheid Rozendaal - de Just. Rolle 408
De Griffier van Hulsterambacht, Mr. Casparus Streso 333
De Raad en Leenhove van Brabant 27 28 30 46 58 67
Burgemeester en Schepenen van Willemstad 9
Schepenen van 's-Hertogenbosch 4 5 11
Schepenen en Secr. van Breda 323 68 49 315 326
Provinciaal Hof van Utrecht 98
Raad van Rechtspleging te Utrecht 108 415
het Kantongerecht te Utrecht (Mr. Jan Jacob Kuipers) 240
Gemeenteraad van Utrecht 232
Burgemeester en Raad der Hanzestad Bremen 7
Peter Hieronymus Ripperda, Heer tot Petkum (O. Fr.) 388
Joh. Arnoldus de Bye, gezworen klerk-secretaris te Paramaribo 445
Koloniale autoriteiten 293
Belgisch Kabinet des Konings 238
Lijst van notarissen
De motivatie om deze lijst op te nemen is dat zij een beknopte weergave is van de notarissen bij wie de familie stukken heeft doen passeren. Wellicht zal bij een nader onderzoek blijken dat er zich bij die notarissen in hun archieven nog meer acten zullen bevinden, waarvan de grossen niet in het familiearchief aanwezig zijn. Na sommige notarissen, 6 in totaal, komen inventarisnummers voor die men elders ook aan zal treffen, dit is mogelijk omdat stukken in de inventaris zijn samengevoegd.
1. Andreas Christiani 1596 Thorn 480
2. Paulus van Heusden 1662-1697 Breda 319
3. Laurens Lamberti 1613-1655 Amsterdam 301, 302, 303, 310, 311
4. Gerrit Coren 1632-1649 Amsterdam 303, 304
5. Nicolaas Straffintveldt 1634-1681 Gouda 381
6. Andreas Herber --- Frankfort 656
7. Joannes d'Amour 1647-1692 Amsterdam 309
8. Justo van de Ven 1641-1666 Amsterdam 382
9. Joachim van Griensven 1661-1666 's-Hertogenbosch 3
10. Laurens Balbian 1647- 1 697 Gouda 347
11. J. Puttershouck 1651-1687 Gouda 348
12. Gijsbert de Cret s er 1665-1729 's-Gravenhage 10, 12
13. Joh.van Swanenburgh 1681-1730 Leiden 377, 378, 379
14. Anthony van Meeuwen 1661-1694 Gouda 341
15. Everard Maes 1 671- 1 694 Capelle a.d. IJssel 385
16. Floris van Gils 1687-1702 Breda 332
17. Justus Everswinkel 1687-1721 Gouda 342
18. Foyt van Egmond 1677-1721 Leiden 372
19. Eduard van Velsen 1704-1756 's-Gravenhage 392
20. Benjamin de Beunje 1702-1726 Breda 14, 23
21. Phontiaan van Twist 1695-1722 Hulst 18, 23
22. Coenraed Sceperus 1703-1721 Gouda 386
23. Johan van Midde l andt 1687-1715 Gouda 345
24. Pieter van der Burgh 1696-1731 's-Gravenhage 380, 387, 394
25. Cornelis van Bommel 1705-1738 Breda 1 4, 23, 334
26. Jacob Rijckevorssel 1697-1726 Breda 318
27. Theodorus Schrevelius 1714-1725 Leiden 373, 374, 375
28. Jacobus van Bruel 1715-1744 Oudenbosch 23, 25, 26
29. Carolus Fr. Ulrichs Caspareus --- Aken 491
30. François Bolcoël 1710-1742 Bergen o/Zoom 47, 336
31. Jacobus Joh. van de Laer 1727-1792 Breda 72, 76, 321
32. Cornelis Bollaert 1726-1766 Breda 321
33. Gerard van Zelder van Beveren 1751-1752 Gouda 31, 33, 63
34. Frederik Luyt 1730-1777 Gouda 48, 343
35. Jacob de Bruyn 1736-1778 Breda 327, 329, 330
36. Cornelis Brack 1751-1781 Gouda 125, 353, 376
37. Anthony Lotzy 1752-1767 Breda 70
38. Georg Johannes Hammius 1736-1764 Vianen 71
39. Wilhelmus Lucas Faber 1754-1782 Bergen o/Zoom 60
40. Willem van der Wagt 1759-1805 Gouda 77, 339
41. Engelbertus Mar. Dorper 1771-1809 Amsterdam 338
42. Bernardus Sluyterman 1754-1788 Utrecht 100, 104
43. Joannes Arnoldus Lette 1776-1798 Amsterdam 138, 140, 403, 410
44. Pieter Daesdonck 1780-1803 Gouda 409
45. Leendert van Rijn 1782-1787 Amsterdam 137
46. Henricus Kamerling 1771-1791 Breda 73
47. Isaac Petrus Gosenson 1789-1801 Gouda 52, 53
48. Phil. Wernerus Meelboom 1785-1795 Utrecht 102
49. Allard Pierson 1760-1811 Gouda 407, 447
50. Theodorus Koppen 1769-1824 Utrecht 106
51. Jan Willem van Alphen 1767-1 8 25 's-Gravenhage 54, 150, 152
52. Jan Harmsen 1777-1798 Amsterdam 141
53. Leendert Ciggaer 1793-1811 Alphen Z.H. 417, 447
54. Aegidius Hanssen 1797-1836 Amsterdam 112, 142, 143, 145, 146, 153, 159, 199, 200, 361, 362, 368, 369, 397, 437
55. Jeremias van der Grijp 1782-1819 Gouda 55, 78, 99
56. François Marie Schmolck 1832-1871 's-Gravenhage 121, 124, 456
57. Johannes Creighton 1757-1793 Amsterdam 401
58. Willem van Homrigh 1791-1810 Amsterdam 404
59. Anthony Mylinus 1770-1806 Amsterdam 359
60. Cornelis Willem Decker 1782-1811 Amsterdam 360
61. Pieter Dozy 1800-1811 Alphen 447
62. Jacob Scholting 1797-1839 Haarlem 398
63. Willem Brack 1788-1842 Zwammerdam 451
64. Theodorus Welborn Schepman 1794-1831 's-Gravenhage 153, 212
65. Johannes Jacobus Schmolck 1777-1831 's-Gravenhage 167, 201, 202, 120
66. Jan Karshoff 1812-1827 Beverwijk 203
67. W. Maurits Swellengr e bel Rotterdam 420
68. Jean August Meunier --- Parijs 408
69. Coenraad Hardenberg 1808-1834 Gouda 421
70. Gerardus Hendrikus Steven s 1807-1857 Utrecht 156, 158, 215
71. Wouterus Adrianus van Zijst 1827-1867 Woerden 244, 236
72. Mr. Jac. Steur van Vrijberghe de Coningh 1854-1882 Delft 459, 46 1
73. Johan Daniël C.C.W. de Mol 1830-1865 Harderwijk 236, 757
74. Antonie Marinus Beyerman 1868-1881 Woerden 208, 209
75. Johannes Buskes 1846 215
76. Joannes Gijsbertus Brouwer Nijhoff 1854-1901 Utrecht 240, 763
77. Pieter Cato Louis Eikendal 1883- 's-Gravenhage 127, 221, 268
78. Krijn Hoogeveen 1894-1914 Dordrecht 24 1
79. Christiaan Jan Engelberts 1912- Arnhem 242
80. Johan Hendrik van de Poll 1905- Apeldoorn 283
81. Julius Carel Diederik Roscam Abbing 1926 Arnhem 283, 296
82. Gerard Carel Catharinus Valewink 1936 Oosterbeek 291
83. Willem Beker 1943 Arnhem 2 8 5
Notarissen in de stukken der Heerlijkheid Beverwijk
84. Francois Meerhout 1677-1739 Amsterdam 539
85. Adriaan Baars 1716-1741 Amsterdam 547
86. Laurens van Gangel 1686-1728 Amsterdam 548
87. Simon de Knuyt 1722-1758 Amsterdam 545
88. Everard Haverkamp 1739-1777 Amsterdam 555
89. Otto van Dam 1744-1778 Amsterdam 570
90. Wessel van Kleef 1760-1786 Amsterdam 579
91. Jan Schouten 1776-1828 Haarlem 583
Beschrijving van de series en archiefbestanddelen
- EERSTE AFDELING, I.
  - HET GESLACHT VAN ERP TAALMAN KIP, I.A.
    - 6e Generatie, 6.
      - ABRAHAM KIP, A.
        geboren Aken, overleden 's-Hertogenbosch 29 april 1664.
        trouwt Catharina Rademacher.
        dochter van N.N. Rademacher en N.N. de Jonge.
        - stukken van persoonlijke aard, a.
          - Aantekening uit het poortersboek van 's-Hertogenbosch, waaruit blijkt dat Johan Gressenich, Abraham Kip van Aken, David en Abraham van den Bossche door apostille op 13 september 1632 poorter zijn geworden. Afschrift., 1; 1 stuk
        - stukken van financiële aard, b.
          - Holografisch testament van Abraham Kip en Catharina Rademacher. Authentiek afschrift., 1645 juni 11, 1881 october 14; 2; 1 stuk
          - Testament van Abraham Kip. Authentiek afschrift., 1661 september 7. 1712 october 27; 3; 1 omslag
            In drievoud.
          - Verklaring der erven accoord te gaan met de cassatie der schuldbrief, betreffende een huis in 's-Hertogenbosch. Authentiek afschrift., 1686 december 16. 1712 juni 20; 4; 1 stuk
          - Schepenacte te 's-Hertogenbosch, waarbij de deurwaarder Adriaan van Broeckhuysen verklaart, dat hij, gemachtigd door Abraham Kip c.s., op 14 september 1712 een huis in de Postelstraat aan de Hoge Overheid heeft overgedragen. Verleden voor Isaacq Verster en Gerrit van Breugel, schepenen. Authentiek afschrift., 1712 september 19; 5; 1 charter
    - 7e Generatie, 7.
      - ABRAHAM KIP, A.
        geboren Sittard, trouwt op 4 october 1659 te Hamburg met Sibylla Beeriss (Berends).
        - stukken van persoonlijke aard, a.
          - Acte van attestatie, waarin Hinrick von Aspern en Johann Didern, burgers van Hamburg, verklaren dat Abraham Kippe en Sibylla Beeriss aldaar op 4 october 1659 zijn gehuwd., 1713 april 19; 6; 1 stuk
          - Onderhandse acte waarin Metje Parles, weduwe van Hinrich Kipp bevestigt dat Catharina Agnes, Abraham en Rebecca kinderen zijn van Abraham Kip en Sibylla Berends en respectievelijk op 3 juni 1662, 17 augustus 1664 en 23 juli 1673 te Bremen zijn geboren., 1713 mei 7; 7; 1 stuk
      - MAARTEN KIP, B.
        geboren 's-Hertogenbosch 25 februari 1637,
        overleden Breda 13 augustus 1718.
        Wagenmeester-Generaal, Kolonel en Commandeur van de Willemstad.
        trouwt:
        Hester van Vastenou, 1 mei 1660
        Hester Poulle, 8 februari 1679
        3e Maria Agnes Expalide
        - stukken van persoonlijke aard, a.
          - Acte betreffende het huwelijk van Maarten Kip en Hester Poulle., 1679 februari 8; 8; 1 stuk
        - stukken van financiële aard, b.
          - Testament van Maarten Kip en Hester van Vastenou. Verleden voor Johan van Heesteren, schepen en Anthony Druart, burgemeester van Willemstad., 1676 november 1; 9; 1 stuk
          - Testament van Hester Poulle., 1680 februari 4; 10; 1 stuk
          - Acte van de aankoop van een graf in de Grote Kerk van Breda door Maarten Kip van Johan Francis de Raedt van Kerckum, Cornelis Vingerhoets en Hendrik Kamerlingh, kerkmeesters. Verleden voor Cornelis Vereyck en Johannes Gerardus van Goor, schepenen van 's-Hertogenbosch, op 12 januari 1705. Authentiek afschrift, 1705 mei 15., 11; 1 charter
          - Contract en acte van scheiding en deling der nalatenschap van Alida van Riethoven, tussen haar en haar dochter Hester Poulle. 1677 october 22 + 1680 februari 1. Authentieke afschriften, 1708 april 6., 1677-1708; 12; 2 stukken
          - Inventarislijst der nalatenschap van Maarten Kip en Hester Poulle., 1708 augustus 25; 13; 1 stuk
          - Stukken betreffende het testament van Maarten Kip de daarop gemaakte codicillen en van de opening vandien., 1710 october 23, 1718 augustus 19; 14; 1 omslag
          - Rekening en verantwoording afgelegd door Thomas van Bergen, procureur te Breda, als procuratiehouder voor de nalatenschap van Maarten Kipaan Hester van der Does-Kip en Johanna Theodora ten Haghuys-Kip., 1757 september 28; 15; 1 deel
          - Rekening en verantwoording afgelegd door Melchior Gerard, baron ten Haghuysen, over de periode van 1 november 1759 tot 10 februari 1770, in verband met de afwikkeling der nalatenschap van Maarten Kip., 1770 februari 28; 16; 1 stuk
    - 8e Generatie, 8.
      - CATHARINA KIP, A.
        geboren 's-Hertogenbosch 4 februari 1680,
        trouwt - 1e Luitenant Duerfort,
        - 2e Isaac Lavergne.
        - stukken van persoonlijke aard, a.
          - Aantekeningen betreffende Catharina Kip. In handschrift, ongedateerd., 17; 1 stuk
      - ABRAHAM KIP, B.
        geboren Willemstad 10 juni 1685,
        overleden Rotterdam 14 october 1730.
        Drossaard van Oudenbosch in het oostkwartier van het Markiezaat van Bergen op Zoom.
        trouwt te Hengstdijk, Hulsterambacht op 13 juli 1713 met Hester Wierts.
        geboren 11 mei 1698,
        overleden 4 mei 1725.
        Begraven Oude Kerk te Breda.
        Dochter van Johan Theodoor en Hester le Clercq.
        - stukken van persoonlijke aard, a.
          - Acte van huwelijkse voorwaarden van Abraham Kip en Hester Wierts. Authentiek afschrift., 1713 juli 3; 18; 1 stuk
          - Acte betreffende het huwelijk van Abraham Kip en Hester Wierts. Uittreksel., 1713 juli 13; 19; 1 stuk
          - Acte betreffende de doop van Hester Wierts. Authentiek afschrift., 1722 october 22; 20; 1 stuk
          - Brief van neef Diederik aan Abraham Kip, betreffende de weduwe van Abraham Kip sr. te Antwerpen., 1726 september 28; 21; 1 stuk
        - stukken van financiële aard, b.
          - Acten van indemniteit door Abraham Kip, voor Anthony Duvelaer en Bisschop ten Conckaert in verband met de verkoop van een deel van de Ruigenhil onder Willemstad., 1700 maart 22; 22; 1 stuk